【裁判字號】    90,易,153
【裁判日期】    900502
【裁判案由】    毒品危害防制條例
【裁判全文】
臺灣台中地方法院刑事判決    九十年度易字第一五三號
    公  訴  人  臺灣台中地方法院檢察署檢察官
    被      告  甲○○
右列被告因毒品危害防制條例案件，經檢察官提起公訴（八十九年度毒偵字第七七三
一號），本院判決如左：
    主      文
甲○○施用第二級毒品，處有期徒刑陸月，如易科罰金以佰元折算壹日。
扣案之吸食器貳只、吸管支及空塑膠袋拾捌個，均沒收。
    事      實
一、甲○○曾於民國八十八年間因施用第二級毒品案件，經依本院八十八年度毒聲字
    第六Ｏ一Ｏ號裁定送觀察、勒戒後，認無繼續施用毒品之傾向，業由臺灣台中地
    方法院檢察署檢察官於八十八年十一月六日，以八十八年度毒偵字第一三八Ｏ號
    為不起訴處分確定；又於八十九年間因施用第二級毒品案件，經依本院八十九年
    度毒聲字第二二三一號裁定送觀察、勒戒後，認無繼續施用毒品之傾向，業由臺
    灣台中地方法院檢察署檢察官於八十九年六月八日，以八十九年度毒偵字第二一
    四五號、第二二四一號為不起訴處分確定。詎甲○○仍不知悔改，復於八十九年
    十月十二日凌晨四時五十分許回溯前三日內某時，在不詳處所，施用第二級毒品
    安非他命一次。嗣於八十九年十月十二日凌晨四時五十分許，在國道一號二Ｏ六
    公里北向處（彰化縣秀水鄉段）為警查獲，並扣得甲○○所有供犯罪所用之吸食
    器二只、吸管三支及空塑膠袋十八個。
二、案經內政部警政署國道公路警察局第三警察隊報請臺灣彰化地方法院檢察署呈請
    臺灣高等法院台中分院檢察署令轉臺灣台中地方法院檢察署偵查起訴。
    理      由
一、訊據被告甲○○矢口否認右揭犯行，辯稱：其確實未施用安非他命云云。然查：
    被告於被查獲後所採取之尿液，經送彰化縣衛生局檢驗結果有甲基安非他命陽性
    反應，此有該局煙毒尿液檢驗成績書一份附於偵查卷可稽，且經本院調取被告之
    尿液送請法務部調查局檢驗結果，亦確認有甲基安非他命陽性反應，有該局檢驗
    通知書一份附於本院卷可按。此外復有扣案之吸食器二只、吸管三支及空塑膠袋
    十八個可資佐證，顯然被告確有於被查獲之八十九年十月十二日凌晨四時五十分
    許回溯前三日內某時，施用第二級毒品安非他命一次，允無疑義。查被告曾於八
    十八年間因施用第二級毒品案件，經依本院八十八年度毒聲字第六Ｏ一Ｏ號裁定
    送觀察、勒戒後，認無繼續施用毒品之傾向，業由臺灣台中地方法院檢察署於八
    十八年十一月六日，以八十八年度毒偵字第一三八Ｏ號為不起訴處分確定；又於
    八十九年間因施用第二級毒品案件，經依本院八十九年度毒聲字第二二三一號裁
    定送觀察、勒戒後，認無繼續施用毒品之傾向，業由臺灣台中地方法院檢察署檢
    察官於八十九年六月八日，以八十九年度毒偵字第二一四五號、第二二四一號為
    不起訴處分確定，此有前開不起訴處分書各一份、臺灣台中地方法院檢察署刑案
    資料查註紀錄表一份附於偵查卷可參。被告之所辯無非卸飾之詞，不足採信，事
    證明確，其三犯施用毒品之犯行洵堪認定。
二、核被告所為，係犯毒品危害防制條例第十條第二項之施用第二級毒品罪。被告持
    有第二級毒品之低度行為，為其施用第二級毒品之高度行為所吸收，不另論罪。
    爰審酌被告犯罪之動機、目的、手段、其品性及智識程度、犯罪所生之危害及犯
    罪後之態度等一切情狀，量處如主文所示之刑，並諭知易科罰金之折算標準。扣
    案之吸食器二只、吸管三支及空塑膠袋十八個均係被告所有，此據被告於本院審
    理時供述明確，應係被告供施用或分裝安非他命所用之物，應依刑法第三十八條
    第一項第二款之規定宣告沒收。
據上論斷，應依刑事訴訟法第二百九十九條第一項前段、毒品危害防制條例第二十條
第三項前段、第十條第二項、刑法第十一條前段、第四十一條第一項前段、第三十八
條第一項第二款、罰金罰鍰提高標準條例第二條，判決如主文。
中      華      民      國      九十      年      五      月      二    日
                                    臺灣台中地方法院刑事第七庭
                                        法  官  簡源希
如不服本判決，應於判決送達後十日內向本院提出上訴狀，上訴於臺灣高等法院臺中
分院( 須附繕本 )。
                                        書記官
中    華    民    國      九十      年             五      月     四    日
附錄論罪科刑法條：
毒品危害防制條例第十條第二項：施用第二級毒品者，處三年以下有期徒刑。


司法院資訊處製作；財團法人民間司法改革基金會備份。
